臺灣新北地方法院板橋簡易庭簡易民事判決
111年度板簡字第1246號
原      告  陳珮玲  

訴訟代理人  朱瑞陽律師
            許雅婷律師
            卓映初律師
被      告  李世煌  

上列當事人間請求減少價金等事件，於民國111年7月13日言詞辯
論終結，本院判決如下：
    主  文
被告應給付原告新臺幣玖萬壹仟元，及自民國一百一十一年六月
二十日起至清償日止，按年息百分之五計算之利息。
訴訟費用新臺幣壹仟元由被告負擔。
本判決得假執行。
    事  實  及  理  由
一、原告起訴主張：
  ㈠緣原告透過訴外人臺灣房屋土城頂埔加盟店仲介介紹，向被
    告購買坐落於新北市○○區○○街00巷0弄00號4樓之不動產(下
    稱系爭不動產)，並於民國110年8月25日簽訂不動產買賣契
    約書(下稱系爭買賣契約書)。其中關於系爭不動產之點交，
    依系爭買賣契約書第7條第4項係規定「點交之本買賣標的應
    以簽約時之現狀或本契約之約定為準」，而依照被告所提供
    之標的現況說明書(下稱系爭說明書)第31項記載：「是否有
    滲漏水情形？經勾選『否』，所有權人依法應負瑕疵擔保責任
    」。其後，兩造遂於110年10月9日完成交屋手續。此外，原
    告亦已給付被告價金共計新臺幣(下同)7,080,000元。
  ㈡豈料，原告在委請裝潢師傅為系爭不動產為裝潢施作時，於1
    10年11月7日赫然發現頂樓樓板並未有任何防水處理，導致
    原告所有系爭不動產天花板嚴重滲漏水，原告於當日旋即通
    知被告及訴外人臺灣房屋房仲處理此事，皆未獲得善意回應
    。其後，原告遂於111年1月3日寄發存證信函予被告，請其
    於文到7日內就上述天花板滲漏水情形修繕完成。嗣被告竟
    於111年2月8日回覆原告存證信函表示「其已依照現況交屋
    ，且此次滲漏水情形，係為同棟公寓2樓及3樓住戶使用頂樓
    水塔不慎，造成水塔的止水閥故障，而產生的大量漏水所造
    成，敬請查明並逕自與2樓及3樓住戶協商賠償問題」云云。
    其後，兩造雖於111年3月8日前往新北市五股區調解委員會
    進行調解，但調解未果。
  ㈢依系爭買賣契約書第5條第2項約定、民法第354條第1項、第3
    59條及第360條等規定，及最高法院85年度台上字第1633號
    判決及臺灣高等法院109年度上字第1032號判決意旨，關於
    系爭不動產之點交，依系爭買賣契約第7條第4項約定「點交
    之本買賣標的應以簽約時之現狀或本契約之約定為準」，而
    關於系爭不動產簽約時之現狀，系爭說明書第31項亦記載「
    是否有滲漏水情形？係勾選『否』，亦即沒有滲漏水情形，並
    載明『所有權人依法應負瑕疵擔保責任』」。據此，依照系爭
    買賣契約書，本件系爭不動產之點交並未約定「現況交屋」
    ，而應以「簽約時沒有滲漏水之現狀或系爭契約約定沒有滲
    漏水情形」為準。且依系爭契約第5條第2項及系爭說明書第
    31項等規定，被告本應就系爭不動產天花板滲漏水之瑕疵負
    物之瑕疵擔保責任。另外，雖系爭契約第11條約定係記載「
    賣方願意附贈買方之設備項目(以簽約現況為主)，如需要辦
    理過戶該費用由買方負擔…其他固定物不動，依現況交屋」
    ，然而，上開記載僅係說明「洗衣機1台、瓦斯爐1台、冷氣
    3台、冰箱1台」等「被告願意附贈原告」之固定物不移動之
    情形，並非指兩造須依照「系爭不動產天花板有滲漏水瑕疵
    之現狀」點交系爭不動產，兩者應予辨明。
  ㈣退步言之，縱使系爭買賣契約有約定「現況交屋」之相關條
    款(假設語氣，原告否認)，依照上開司法實務見解，此亦不
    能遽認原告已拋棄系爭不動產所生滲漏水瑕疵之減少價金請
    求權及損害賠償請求權。且系爭說明書第31項業已載明「是
    否有滲漏水情形？係勾選『否』，並載明『所有權人依法應負
    瑕疵擔保責任』。換言之，被告已保證「系爭不動產之天花
    板結構沒有滲漏水之瑕疵」。甚者，兩造於110年10月9日進
    行交屋手續時，就系爭不動產天花板滲漏水之瑕疵，原告在
    交屋當下並無法確實知悉，蓋就系爭不動產天花板是否有滲
    漏水情形，被告係在標的物現況說明書第31項勾選否，是依
    照上開司法實務見解，被告根本未依照其於系爭說明書中所
    保證「沒有滲漏水」之「現況」予以交屋，是縱使系爭買賣
    契約有約定「現況交屋」之相關條款(假設語氣，原告否認)
    ，被告亦不得免除其就系爭不動產天花板滲漏水瑕疵之瑕疵
    擔保及損害賠償等責任。另原告經詢系爭漏水之修復費用為
    91,000元。為此，爰依系爭買賣契約第5條第2項、民法第35
    4條、民法第359條、民法第360條等規定提起本件訴訟，並
    聲明：⒈被告應給付原告91,000元及自起訴狀繕本送達翌日
    起至清償日止，按年息百分之5計算之利息；⒉願供擔保，請
    准宣告假執行。
  ㈤對被告抗辯之陳述：本件係依照系爭買賣契約及民法物之瑕
    疵擔保責任等法律關係來請求，縱使被告所辯屬實，亦不能
    卸免被告所應負之損害賠償責任。
二、被告則以：系爭不動產漏水係由於同棟建物2、3樓放置在頂
    樓之平台水塔漏水所致，並非伊之責任。且防水係指下大雨
    或颱風天不會漏水，並未包括前開所述漏水之原因，若伊有
    責任、亦應僅需負八分之一之責任，因伊為頂樓平台八分之
    一之共有人等語置辯，並聲明：原告之訴駁回。
三、原告主張之事實，業據其提出系爭買賣契約書、系爭房屋土
    地謄本、標的現況說明書、裝潢師傅於110年11月7日報告系
    爭不動產滲漏水情形之通知、系爭不動產自天花板滲漏水之
    照片、原告於111年1月3日寄送予被告之存證信函、被告於1
    11年2月8日回覆原告之存證信函、新北市五股區調解委員會
    調解通知書及系爭漏水修復費用之估價單等件為證。被告則
    以前詞置辯。
四、按物之出賣人對於買受人，應擔保其物依第373條之規定危
    險移轉於買受人時無滅失或減少其價值之瑕疵，亦無滅失或
    減少其通常效用或契約預定效用之瑕疵。但減少之程度，無
    關重要者，不得視為瑕疵。出賣人並應擔保其物於危險移轉
    時，具有其所保證之品質。買賣因物有瑕疵，而出賣人依前
    五條之規定，應負擔保之責者，買受人得解除其契約或請求
    減少其價金。買賣之物，缺少出賣人所保證之品質者，買受
    人得不解除契約或請求減少價金，而請求不履行之損害賠償
    ；出賣人故意不告知物之瑕疵者亦同。民法第354條、第359
    條前段、第360條分別定有明文。經查，原告所主張系爭不
    動產有漏水情形，此為被告所不爭執，又依系爭買賣契約第
    5條第2項約定：「二、物之瑕疵擔保責任：賣方(即被告)保
    證本買賣標的於交屋前無物之瑕疵存在，如有前開情事，除
    契約另有約定外，賣方應負瑕疵擔保責任。本項瑕疵非屬重
    大瑕疵者，買方(即原告)不得主張解除契約，僅得請求減少
    價金」，是依上開法條說明，原告自得向被告請求減少之買
    賣價金為91,000元，原告執此主張，於法自屬有據。被告雖
    辯稱系爭不動產漏水係由於同棟建物2、3樓放置在頂樓之平
    台水塔漏水所致，並非伊之責任。且防水係指下大雨或颱風
    天不會漏水，並未包括前開所述漏水之原因，若伊有責任、
    亦應僅需負八分之一之責任，因伊為頂樓平台八分之一之共
    有人云云，惟查，本件原告係依據系爭買賣契約及民法物之
    瑕疵擔保責任等法律關係請求，是縱使被告所辯屬實，亦不
    能卸免被告本件所應負之減少價金責任，併此敘明。
五、從而，原告依系爭買賣契約第5條第2項、民法第354條、民
    法第359條、民法第360條等規定，請求被告給付如主文第一
    項所示之金額及利息，為有理由，應予准許。
六、本件係適用簡易訴訟程序所為被告敗訴之判決，應依職權宣
    告假執行。原告就此陳明願供擔保聲請准予假執行，僅係促
    使本院為上開職權發動，此應併予敘明。
七、結論：原告之訴為有理由，依民事訴訟法第436條第2項、第
    78條、第389條第1項第3款，判決如主文。
中　　華　　民　　國　　111 　年　　8 　　月　　3 　　日
                      臺灣新北地方法院板橋簡易庭
                            法  官  呂安樂
以上為正本係照原本作成。
如不服本判決，應於送達後20日內，向本院提出上訴狀並表明上
訴理由，如於本判決宣示後送達前提起上訴者，應於判決送達後
20日內補提上訴理由書（須附繕本）。
中　　華　　民　　國　　111 　年　　8 　　月　　3 　　日
                            書記官　魏賜琪